# 新主体公司里合并报表中的老公司税款如何消除？

提问人：Wolf9966 时间：2014-08-05 08:33:47
由于股权方面的问题， 2012 年 12 月公司在拟引进机构投资者之前，重新成立了一个拟上市主体，承接了之前公司的业务，前公司并不纳入上市主体，由于新主体公司拟将 13 年作为IPO第一年，鉴于业务合并规定，新主体公司的合并财务报表需要将前公司 12 年的期末数纳入新主体公司，作为其期初数，现在有一个问题，前公司有一大笔税款未缴纳，体现在了新主体公司，应该如何消除这笔税款？ 本人想到两个办法，不知道是否合适： ①由前公司想办法支付，合并报表里面的数自动消除； ②由新主体公司支付，如何进行账务处理，不知道。 请老师建议。谢谢！

回答人：chenyiwei
通常理解纳税义务作为一项法定义务是不能转移到新公司的。建议将该纳税义务继续保留在老公司，但新公司（或股东）为老公司提供纳税所需的资金。

提问人：Wolf9966 时间：2014-08-05 21:06:23
但新公司若为老公司支付了该笔税款的话，若老公司暂没钱偿还的话，将会成为一笔坏账，或者说这笔往来将会拖很久才会偿还，若是这样的话，那就意味着只能是股东自己来想办法支付了

回答人：chenyiwei
一般会在确定老公司资产、负债的分割方案（尽管法律上不一定构成分立）时，为这部分无法转移的纳税义务保留相对应的资金，应无你说的问题。

提问人：Wolf9966 时间：2014-08-05 23:00:59
陈老师，目前确实出现了这样的问题，老公司之前纳税不正规，现事务所对“应缴税款”科目进行了计提，老公司目前也没有足够的资金了，如何处理合适呢？是不是只能由大股东自己筹资交税，否则合并报表里体现出来不好看啊，麻烦您建议一下，是否还有其他办法。多谢！

回答人：chenyiwei
由大股东承担较为合适。